臺灣板橋地方法院刑事判決　　　　　　　93年度易字第1298號
公　訴　人　臺灣板橋地方法院檢察署檢察官
被　　　告　丙○○
上列被告因竊盜案件，經檢察官提起公訴（九十三年度偵字第一
七三二九號），本院判決如下：
    主  文
丙○○連續攜帶兇器竊盜，處有期徒刑拾月。扣案之汽車鑰匙壹
支沒收之。
    事  實
一、丙○○因違反毒品防制條例案件，經臺灣高等法院以九十二
    年度上訴字第四五○五號判決判處有期徒刑十月確定，現於
    臺灣臺北監獄士林分監執行中（本件不構成累犯）。不知悔
    改，竟基於意圖為自己不法所有之概括犯意，先於民國九十
    三年十月二十五日上午七時許，在臺北縣土城市○○路二七
    八巷口，見陳有傳所有，乙○○使用之車號九Ｃ－０四四三
    號自用小貨車一台停放該處，乃趁四下無人注意之際，以其
    所有之汽車鑰匙一支插入電門後發動竊盜之，得手後，供作
    代步之交通工具使用。隨即又於同日上午十時三十分許，害
    怕為警查獲，遂持非其所有置放於上開車輛內，客觀上足為
    兇器之螺絲起子一支，在臺北縣土城市○○路一九五巷二七
    弄三四號前，竊取甲○○所有，車號Ｚ二－四八九一號自用
    小貨車之車牌二面，得手後懸掛於前所竊得之自用小貨車上
    使用。嗣於九十三年十月二十六日上午十一時許，在臺北縣
    土城市○○路二七八巷底為警查獲，並扣得丙○○前開所竊
    得之車號九Ｃ－０四四三號自用小貨車一台、車號Ｚ二－四
    八九一號自用小貨車之車牌二面及丙○○所有作為犯罪工具
    之汽車鑰匙一支。
二、案經臺北縣政府警察局土城分局報請臺灣板橋地方法院檢察
    署檢察官偵查起訴。
    理　由
一、訊據被告丙○○矢口否認上開犯罪事實，並辯稱：伊並未有
    任何竊盜犯行，係因伊要搬家，所以請友人陳志明幫忙，而
    車子是陳志明的，後來陳志明去巷子口吃早餐，而伊站在該
    車旁邊等友人，後來警察來了以連線方式查到該車是贓車，
    並在車上的工具箱發現到螺絲起子，警察便硬要伊承認，因
    伊是通緝犯，講話支支吾吾的，所以被警察懷疑，因為警察
    跟車主都有打伊，所以伊才承認竊盜犯行云云。經查：
    (一)證人丁○○即查獲被告以及製作筆錄之警員到庭結證稱，
      在巡邏時，看到被告從車上拿工程電線，伊與同仁問他在
      做什麼，因為轄區內有許多電線遭竊，所以請被告拿出車
      輛行照，被告拿不出來，稱車子是向友人借的，伊等繼續
      向被告追問車籍資料，被告仍然無法回答，伊等後透過查
      詢得知該車為贓車，且被告身上扣得之鑰匙可以發動該車
      ，遂將被告帶回警局製作筆錄，過程中均無人動手毆打被
      告，且在派出所製作筆錄時，在場人很多，不可能對被告
      動手，被害人經通知到場後，亦與被告有所區隔，距離甚
      遠，也不可能毆打被告等語。再查，被告於移送檢察官初
      訊時並未指訴遭警刑求，亦未提出警詢供述非出於自由意
      志之抗辯，由偵查筆錄觀之，檢察官亦未查覺被告因遭毆
      打而有任何外傷，是以證人丁○○於上開審理時所述應可
      採信，被告於本院審理時所提出其遭刑求之抗辯，即不足
      取。又本院調取被告於九十三年十月二十七日入臺灣士林
      看守所之健康檢查表，該紀錄表上記載「被告自稱遭刑求
      ，但不願寫自白書」，且該外傷紀錄表上，僅記載被告手
      臂、手腕、膝蓋有疤痕，並未記載其他外傷，疤痕顯然為
      舊傷癒合之痕跡，並非新傷，且被告既已向看守所特約醫
      生陳明遭刑求乙事，醫生理應更謹慎仔細檢查，然實無任
      何遭毆打之傷勢，有上開健康檢查表為憑，足徵確無警方
      刑求之事。綜上可見，警方訊問時，並未採取任何不法方
      式取供，且無任何使被告精神上受恐懼、壓迫之狀態持續
      至檢察官偵訊時，可見被告於警詢、偵查中供述，顯係出
      於自由意志，被告於警詢、偵查中自白，應有證據能力，
      先予敘明。
    (二)上開犯罪事實，業據被告於警詢、偵查中自白不諱，核與
      被害人乙○○、甲○○於警訊時證述情節大致相符，復有
      臺北縣政府警察局土城分局清水派出所贓物領據表二紙、
      車輛竊盜、車牌失竊資料個別查訊報表－查詢車輛認可資
      料二紙、搜索扣押筆錄一份、扣案之汽車鑰匙一支可資佐
      證，被告前開自白，核與事實相符，堪予採信。其於本院
      審理中翻異前供，乃卸責之詞，不足採信。被告犯行，洵
      堪認定。
二、按刑法第三百二十一條第一項第三款之攜帶兇器竊盜罪，係
    以行為人攜帶兇器竊盜為其加重條件，此所謂兇器，其種類
    並無限制，凡客觀上足對人之生命、身體、安全構成威脅，
    具有危險性之兇器均屬之，且祇須行竊時攜帶此種具有危險
    性之兇器為已足，並不以攜帶之初有行兇之意圖為必要。螺
    絲起子為足以殺傷人生命、身體之器械，顯為具有危險性之
    兇器。最高法院七十九年台上字第五二五三號判例可資參照
    。核被告丙○○於前述時、地，以自備鑰匙竊取車號九Ｃ－
    ０四四三號自用小貨車之犯行，係犯刑法第三百二十條第一
    項竊盜罪；又持客觀上足為兇器之螺絲起子一支，竊取車號
    Ｚ二－四八九一號自用小貨車之車牌二面之犯行，係犯刑法
    第三百二十一條第一項第三款之攜帶兇器竊盜罪。被告竊取
    車號九Ｃ－０四四三號自用小貨車、車號Ｚ二－四八九一號
    自用小貨車之車牌二面之犯行，時間緊接、犯罪構成要件相
    同，顯係基於概括犯意反覆所為，應依連續犯規定論以一攜
    帶兇器竊盜罪，並依法加重其刑。爰審酌被告之犯罪動機、
    品行、犯罪之目的、手段、所生危害及犯罪後仍否認犯行之
    態度等一切情狀，量處如主文所示之刑。扣案之汽車鑰匙一
    支，為被告所有供竊取自用小貨車所用之物，業據被告於偵
    查中供明在卷，應依刑法第三十八條第一項第二款規定宣告
    沒收。
據上論斷，應依刑事訴訟法第二百九十九條第一項前段，刑法第
五十六條、第三百二十一條第一項第三款、第三十八條第一項第
二款，判決如主文。
本案經檢察官鄧媛到庭執行職務。
中　　華　　民　　國　　94　　年　　3 　　月　 24 　　日
                  刑事第六庭  審判長法　官  王敏慧
                                    法  官  張江澤
                                    法  官  絲鈺雲
以上正本證明與原本無異
如不服本判決應於送達後10日內向本院提出上訴狀
                                書記官　許清秋
中　　華　　民　　國　　94　　年　　3 　　月　　29　　日
附錄本案論罪科刑法條全文：
刑法第三百二十一條
犯竊盜罪而有左列情形之一者，處六月以上、五年以下有期徒刑
：
一　於夜間侵入住宅或有人居住之建築物、船艦或隱匿其內而犯
    之者。
二　毀越門扇、牆垣或其他安全設備而犯之者。
三　攜帶兇器而犯之者。
四　結夥三人以上而犯之者。
五　乘火災、水災或其他災害之際而犯之者。
六　在車站或埠頭而犯之者。
前項之未遂犯罰之。
